Minutes et répertoires du notaire Martin BOURON, 22 août 1703 - décembre 1712 (étude XXIX)
Archives nationales
- Minutes de Martin BOURON, 22 août 1703 - décembre 1712; MC/ET/XXIX/278 - MC/ET/XXIX/307
  - Minutes. 1711, janvier - mars, janvier - mars 1711; MC/ET/XXIX/301
    - Renonciation concernant Claude Baronneau, maître peintre, demeurant rue de la Juiverie., 26 janvier 1711; MC/ET/XXIX/301
      renonciation; Juiverie (rue de la); Baronneau, Claude; peintre
    - Contrat de mariage entre Jean-Baptiste Pizet, géographe et dessinateur du duc de Bourgogne, demeurant à Versailles, et Marie Jeanne Delorme, fille de François Delorme et de défunte Marie Colinit., 28 janvier 1711; MC/RS//1002; 4 ff. papier
      Le contrat est signé du roi, du dauphin Louis, du duc Louis de Bourgogne et de la duchesse Marie Adélaïde, du prince Charles duc de Berry et de la duchesse Marie Louise Elisabeth d'Orléans, de Françoise d'Aubigné duchesse de Maintenon et autres personnes de l'entourage des mariés.
      Cote originelle du document:
      MC/ET/XXIX/301
      Informations concernant le classement et la cotation du document:
      Acte coté en Réserve.
      Actes signalés par le personnel du Minutier central des notaires de Paris, 2002-2011 (base de données migrée: voir contexte dans le Plan d’orientation général - Notaires de Paris, guides thématiques du Minutier).
      ou
      Date de révision: 2011
      ingénieur; dessinateur; contrat de mariage; Pizet, Jean-Baptiste; Delorme, Marie Jeanne; Delorme, François; Colinit, Marie; Louis (dauphin de France, 1682-1712); Versailles (Yvelines)
    - Partage concernant Adrien Poly, joaillier, rue de la Pelleterie., 29 janvier 1711; MC/ET/XXIX/301
      partage; Poly, Adrien
    - Partage concernant Jean-Baptiste Poly, orfèvre., 29 janvier 1711; MC/ET/XXIX/301
      partage; Poly, Jean-Baptiste
    - Mariage de la fille de Charles Pinson, maître maçon, rue des Gravilliers., 1er février 1711; MC/ET/XXIX/301
      contrat de mariage; Pinson, Charles
    - Mariage de la fille de Claude Challe, maître menuisier, place d'Autin., 2 février 1711; MC/ET/XXIX/301
      contrat de mariage; Challe, Claude
    - Comparution et marché concernant Simon Boudet, peintre., 28 février 1711; MC/ET/XXIX/301
      comparution; marché; Boudet, Simon
    - Inventaire après décès de la belle mère de Joseph Baronneau, horloger de feu la Reine, poste de Charenton., 2 mars 1711; MC/ET/XXIX/301
      inventaire; Baronneau, Joseph
    - Inventaire après décès de la belle mère de Joseph Lebarbier, peintre en émail, place Dauphine., 2 mars 1711; MC/ET/XXIX/301
      inventaire; Lebarbier, Joseph
    - Inventaire après décès de la belle mère de Antoine Viancourt, orfèvre, quai des Orfèvre., 2 mars 1711; MC/ET/XXIX/301
      inventaire après décès; Viancourt, Antoine
    - Inventaire après décès de la mère de Jean-Louis Baronneau, peintre en email, place Paujhuce., 2 mars 1711; MC/ET/XXIX/301
      inventaire; Baronneau, Jean Louis
    - Renonciation de Louis Baronneau, horloger de la Reine douairière., 31 mars 1711; MC/ET/XXIX/301
      Baronneau, Louis
  - Minutes. 1711, avril - juin, avril - juin 1711; MC/ET/XXIX/302
    - Merciers grossiers joailliers Communauté des marchands... § Constitution, 11 août 1719; MC/ET/XXIX/302
  - Minutes. 1711, juillet - septembre, juillet - septembre 1711; MC/ET/XXIX/303
    - Vente de marbre à Barthélemy Rastrelly, sculpteur du roi, demeurant rue Notre-Dame-de-Bonne-Nouvelle., 2 juillet 1711; MC/ET/XXIX/303
      acte de vente; Notre-Dame-de-Bonne-Nouvelle (rue); Rastrelli, Charles Barthélemy (1675-1744); sculpteur
    - Marbre § Vente de Marbre, 2 juillet 1711; MC/ET/XXIX/303
      acte de vente
    - BARONNEAU (Joseph) Horloger de feue la Reine Maison porte de Charenton § Subdivision .., 14 juillet 1711; MC/ET/XXIX/303
      Baronneau, Joseph
    - LASNIER (Daniel), Maître peintre, Rue Saint-Nicolas-des-Champs § Constitution de rente, 14 juillet 1711; MC/ET/XXIX/303
      constitution de rente; Lasnier, Daniel
    - Mariage entre Marc Pierre LEROY, maître de danse, rue du Chasse-Midi, fils de Charles LEROY, maître de danse, rue du Mail, et de Madeleine DAMAME, décédée, et Marie Anne GASSE., 26 juillet 1711; MC/ET/XXIX/303
      contrat de mariage; Chasse-Midi (rue du); Mail (rue du); Leroy, Marc-Pierre; Leroy, Charles; Damama, Madeleine; Gasse, Marie Anne; danseur; enseignant
    - GAUDRON (Antoine) Marchand Horloger Place Dauphine. § Constitution de rente .., 31 juillet 1711; MC/ET/XXIX/303
    - LASNIER (Antoine), Maître peintre, Rue Saint Nicolas des Champs § Constitution de rente., 31 juillet 1711; MC/ET/XXIX/303
      constitution de rente; Lasnier, Antoine
    - Chevillard (Barthélemy), orfèvre, rue de la Savaterie § Mariage de .., 21 août 1711; MC/ET/XXIX/303
      contrat de mariage; Chevillard, Barthélemy
    - BOISSEL (Jean) Maître menuisier Rue Saint-Dominique § Mainlevée .., 15 septembre 1711; MC/ET/XXIX/303
      Boissel, Jean
    - BALET (Jean Baptiste) lapidaire; Demeurant dans le temple § mise en apprentissage par .., 25 septembre 1711; MC/ET/XXIX/303
      contrat d'apprentissage; Balet, Jean Baptiste
    - ORFÈVRE (apprentissage d') § mise en .. de PELLETIER (Jean Baptiste) âgé de 14 ans pour 5 ans chez LENATIER (Jean Martin) que le nourrit, loge, couche blanchit moyennant 100 livres, 25 septembre 1711; MC/ET/XXIX/303
  - Minutes. 1711, octobre - décembre, octobre - décembre 1711; MC/ET/XXIX/304
    - Le Pellé (Anselme) fondeur rue de Limoges § Quittance, 19 novembre 1711; MC/ET/XXIX/304
      quittance; Le Pellé, Anselme
    - Le Pellé (François) fondeur rue de Limoges § Quittance, 19 novembre 1711; MC/ET/XXIX/304
      quittance; Le Pellé, François
    - Moutonnet (Charles) marchand tapissier rue des Haudriettes § Mariage de .., 29 novembre 1711; MC/ET/XXIX/304
      contrat de mariage; Moutonnet, Charles
    - Moutonnet (Louis) marchand tapissier à Paris § Mariage du fils de feu .., 29 novembre 1711; MC/ET/XXIX/304
      contrat de mariage; Moutonnet, Louis
    - orfèvre joaillier (alloué) § Contrat pour 4 ans entre Adam Poly, marchand joaillier orfèvre, et Denis Lempereur, marchand orfèvre joaillier, au profit d'Etienne Adam, Poly, âgé de 16 ans, fils d'Adam-Logé, nourri et blanchi par son maître, Moyennant 550 livres., 8 décembre 1711; MC/ET/XXIX/304
    - Poly (Adam), marchand orfèvre joaillier, rue de la Pelleterie § Alloué, 8 décembre 1711; MC/ET/XXIX/304
      contrat de travail; Poly, Adam
    - Robert (Antoine) maître serrurier fg. Saint Marceau § bail à .., 28 décembre 1711; MC/ET/XXIX/304
      bail; Robert, Antoine
    - Vandive (Philippe), marchand orfèvre joaillier, quai des Orfèvres § Comparation, 31 décembre 1711; MC/ET/XXIX/304
      comparution; Vandive, Philippe
  - Minutes. 1712, janvier - avril, janvier - avril 1712; MC/ET/XXIX/305
    - Lefort Duplessis (Pierre) ancien tapissier et brodeur du roi grande rue des Porcherons § testament de .., 16 janvier 1712; MC/ET/XXIX/305
      testament; Lefort Duplessis, Pierre
    - Transaction concernant Louis Girardin, sculpteur ordinaire du roi, demeurant rue de Seine., 30 janvier 1712; MC/ET/XXIX/305
      accord; Seine (rue de); Girardin, Louis; sculpteur
    - Constitution de rente à la veuve de Jacques de La Joue, architecte juré expert, à Paris., 17 février 1712; MC/ET/XXIX/305
      constitution de rente; Lajoüe, Jacques de (1686?-1761); architecte
    - Auger (Louis) maître graveur place Dauphine § transport de rente, 18 février 1712; MC/ET/XXIX/305
      transport de droits; Auger, Louis
    - horloger (apprentissage) § Contrat pour 6 ans entre Antoine Dehalles, marchand boucher, et Antoine Frison, maître et marchand horloger, au profit de Gabriel Dehalles, âgé de 15 ans, fils d'Antoine. Logé, nourri et blanchi par son maître. Moyennant 500 livres., 28 février 1712; MC/ET/XXIX/305
    - Guilheaumon (Jean François) marchand tapissier rue Neuve Notre Dame § Marché et obligation (meubles), 24 mars 1712; MC/ET/XXIX/305
      obligation; marché; Guilheaumon, Jean François
    - Constitution par François-Hyacinthe RIBON, comédien de Son Altesse Électeur de Bavière., 29 avril 1712; MC/ET/XXIX/305
      Théâtre XVIIIe siècle (395 actes), par Valérie Brousselle, Guillaume Nahon, Xenia Pamfilova, v. 1960-2000 (fichier papier entièrement dématérialisé; voir contexte dans le Plan d’orientation général - Notaires de Paris, guides thématiques du Minutier).
      Date de création de la notice: 2003
      constitution de rente; Ribon, François Hyacinthe; acteur
    - Frizon (Antoine) maître et marchand horloger quai des Orfèvres § apprentissage, 28 février 1713; MC/ET/XXIX/305
      contrat d'apprentissage; Frizon, Antoine
  - Minutes. 1712, mai - août, mai - août 1712; MC/ET/XXIX/306
    - Comparution concernant Jacques Dropsy, maître sculpteur et marbrier, demeurant rue de l'Université., 11 mai 1712; MC/ET/XXIX/306
      comparution; Université (rue de l'); Dropsy, Jacques; tailleur de pierre; sculpteur
    - Transport de rente concernant Nicolas Berja, maître sculpteur, demeurant rue Saint-Jacques., 25 mai 1712; MC/ET/XXIX/306
      cession; Saint-Jacques (rue); Berja, Nicolas (1662-1753); sculpteur
    - Constitution de rente à la veuve de Jacques La Joue, architecte juré expert (deux actes)., 3 juin 1712; MC/ET/XXIX/306
    - Constitution de rente à la veuve de Antoine Oudinot, médailleur, garde du cabinet des médailles du roi., 1er juillet 1712; MC/ET/XXIX/306
    - Gosselin (Jean Baptiste) maître horloger place Dauphine § Mariage de .., 17 juillet 1712; MC/ET/XXIX/306
      contrat de mariage; Gosselin, Jean Baptiste
    - Gosselin (Mathieu) maître horloger à Rennes § Mariage du fils de .., 17 juillet 1712; MC/ET/XXIX/306
      contrat de mariage; Gosselin, Mathieu
    - Le loup (Jean) maître maçon rue de la Pelleterie § devis et marché (réparations), 19 juillet 1712; MC/ET/XXIX/306
      devis; marché; Le Loup, Jean
    - Bucaille (Pierre) graveur en taille douce au Marché Neuf § Certificat déposé, 6 août 1712; MC/ET/XXIX/306
      Bucaille, Pierre
    - Picard (Pierre) maître doreur rue Saint-Germain-l'Auxerrois § transport de rente, 17 août 1712; MC/ET/XXIX/306
      transport de droits; Picard, Pierre
    - Bucaille (Pierre) graveur en taille douce au Marché Neuf § Convention, 23 août 1712; MC/ET/XXIX/306
  - Minutes. 1712, septembre - décembre, septembre - décembre 1712; MC/ET/XXIX/307
    - Certificat aux dires de Nicolas Berja, maître sculpteur, et Jean Hardy, sculpteur ordinaire du roi, demeurant à Versailles., 6 septembre 1712; MC/ET/XXIX/307
      notoriété; Versailles (Yvelines); Berja, Nicolas (1662-1753); Hardy, Jean; sculpteur; sculpteur
    - Baroneau (Joseph) horloger de la feue reine à Maison près Charenton § procuration de la veuve de .., 9 septembre 1712; MC/ET/XXIX/307
      procuration; Baroneau, Joseph
    - Bosery (Charles) maître maçon rue de la Corne § Devis et marché (réparations), 20 septembre 1712; MC/ET/XXIX/307
      devis; marché; Bosery, Charles
    - Jollivet (François) maçon à Paris § Constitution, 25 octobre 1712; MC/ET/XXIX/307
      constitution de rente; Jollivet, François
    - Suret (Melchior) maître graveur rue Saint Louis § Testament de -, 16 novembre 1712; MC/ET/XXIX/307
      testament; Suret, Melchior
    - Guilheaumont (Jean François) marchand tapissier; rue Saint Jacques § bail, 29 décembre 1712; MC/ET/XXIX/307
      bail; Guilheaumont, Jean François
    - Delure (Claude) maître maçon rue de la Calandre § bail à .., 31 décembre 1712; MC/ET/XXIX/307
      bail; Delure, Claude